臺灣臺北地方法院民事簡易判決
109年度北簡字第21752號
原      告  嘉展公寓大廈管理維護股份有限公司
            寓大廈管理維護股份有限公司)


法定代理人  黃平璋  
訴訟代理人  呂理標  
被      告  安家T-HOUSE卡爾頓公寓大廈管理委員會

法定代理人  林興普  
訴訟代理人  呂昕怡  
            徐介宗  
上列當事人間請求給付服務費事件，本院於中華民國110年2月9
日言詞辯論終結，判決如下：
    主      文
被告應給付原告新臺幣參萬玖仟貳佰伍拾壹元，及自民國一百零
九年九月二十四日起至清償日止，按週年利率百分之五計算之利
息。
訴訟費用新臺幣壹仟元由被告負擔。
本判決得假執行。但被告以新臺幣參萬玖仟貳佰伍拾壹元為原告
預供擔保，得免為假執行。
    事實及理由
一、按訴狀送達後，原告不得將原訴變更或追加他訴，但擴張或
    減縮應受判決事項之聲明者，不在此限，民事訴訟法第255
    條第1項第3款定有明文，查原告原起訴聲明為：㈠被告應給
    付原告新臺幣（下同）111,875元，及自民國109年5月9日起
    至清償日止，按週年利率5%計算之利息，有起訴狀可稽（見
    本院卷第11頁），嗣於訴訟中變更聲明為：被告應給付原告
    39,251元，及自起訴狀繕本送達翌日起，按週年利率5%計算
    之利息，亦有言詞辯論筆錄可憑（見本院卷第81頁），核其
    所為，係減縮應受判決事項之聲明，依上開規定，應予准許
    ，合先敘明。
二、原告主張：原告於108年4月29日與被告簽訂管理維護契約(
    下稱系爭契約)，約定自108年5月1日起接受被告之委任，提
    供該社區之物業管理服務，委託期間自108年5月1日起至109
    年4月30日止，每月服務費為111,875元，詎被告就109年4月
    份之服務費僅給付72,624元，其餘39,251元則拒絕給付，爰
    依系爭契約之法律關係，請求被告給付服務費39,251元，為
    此提起本件訴訟等語，並聲明：被告應給付原告39,251元，
    及自起訴狀繕本送達翌日起，按週年利率5%計算之利息。
三、被告則以：原告於系爭契約履行期間，未告知被告住戶馬慧
    菁長期積欠管理費，被告係於系爭合約期間屆滿後，始知悉
    上情，而被告於知悉後雖立刻促請該住戶繳納管理費，亦因
    原告未告知馬慧菁於社區之房屋遭其他債權人聲請強制執行
    ，經本院執行處以108年度司執字第36321號執行事件拍定並
    分配完畢，致被告總計37,917元【計算式：馬慧菁每月管理
    費3,447元×11個月(108/8-109/06)＝37,917元】之管理費債
    權無法受償，則原告顯未盡其義務，已構成不完全給付、加
    害給付，同時未就委任事項如實完成，依民法第544條之規
    定，對於被告亦負有損害賠償責任，被告就前開損害範圍內
    ，主張同時履行抗辯及抵銷抗辯，已毋庸給付等語，資為抗
    辯，並聲明：原告之訴駁回。
四、得心證之理由：
    原告主張被告應依約給付最後1個月服務費，則為被告否認
    ，並以前揭情詞置辯，茲析述如下：
　㈠原告主張被告尚有39,251元服務費未給付，為被告所不爭執
    （見本院卷第89頁），是應認為真實，惟被告辯稱：原告於
    系爭契約履行期間，未促請住戶繳納管理費並通知被告住戶
    欠繳管理費，及通知被告有住戶遭法院強制執行之情事，致
    其受有管理費債權無法受償之損害，已構成不完全給付、加
    害給付，同時未就委任事項如實完成，對被告負有損害賠償
    責任云云，經查，依系爭契約內容約定，原告係提供被告之
    社區一般事務及安全管理服務事項(附件一)、社區及其周圍
    環安全防災管理維護事項(附件二)、協助提供代訂代洽計費
    服務事項(附件三)，有系爭契約可稽(見本院卷第17-27頁)
    ，而附件一公寓大廈一般事務管理服務事項約定之服務項目
    有：公共事務服務、公共設施管理、檢查修繕監督、人員督
    導指揮及其它(見本院卷第25頁)，原告之工作內容並未包含
    原告應促請住戶繳納管理費並通知被告住戶欠繳管理費，及
    通知被告有住戶遭法院強制執行之事項，被告又未提出其他
    證據，證明兩造有約定原告之工作事項包含促請住戶繳納管
    理費並通知被告住戶欠繳管理費，及通知被告有住戶遭法院
    強制執行之事項之事實，故被告抗辯原告於系爭契約履行期
    間，未促請住戶繳納管理費並通知被告住戶欠繳管理費，及
    通知被告有住戶遭法院強制執行之情事，構成不完全給付，
    應負債務不履行之損害賠償責任云云，尚非可取。
　㈡次按二人互負債務，而其給付種類相同，並均屆清償期者，
    各得以其債務，與他方之債務，互為抵銷，民法第334條第1
    項前段亦定有明文。原告對被告不負債務不履行之損害賠償
    責任，已如前述，原告對被告既未負債務，則被告請求抵銷
    ，尚難採憑。故原告主張以住戶欠繳之管理費39,251元與原
    告請求之服務費抵銷云云，尚難認有據。則原告請求被告給
    付服務費39,251元，洵屬有據。　
　㈢末按遲延之債務，以支付金錢為標的者，債權人得請求依法
    定利率計算之遲延利息；應付利息之債務，其利率未經約定
    ，亦無法律可據者，週年利率為百分之五；給付無確定期限
    者，債務人於債權人得請求給付時，經其催告而未為給付，
    自受催告時起，負遲延責任。其經債權人起訴而送達訴狀，
    或依督促程序送達支付命令，或為其他相類之行為者，與催
    告有同一之效力，民法第233條第1項前段、第203條、第229
    條第2項分別有明文規定。本件原告之請求，核屬無確定期
    限之給付，自應經原告催告未為給付，被告始負遲延責任。
    準此，原告請求被告給付自起訴狀繕本送達翌日即109年9月
    24日（見本院卷第41頁）起至清償日止，按週年利率5%計算
    之利息，核無不合，併予准許。
五、綜上所述，原告據以提起本訴，請求被告給付39,251元，及
    自起訴狀繕本送達翌日即109年9月24日起至清償日止，按週
    年利率5%計算之利息，為有理由，應予准許。
六、本件係就民事訴訟法第427條訴訟適用簡易程序所為被告敗訴之判決，依同法第389條第1項第3款規定，應依職權宣告假執行，並依同法第392條第2項規定，依職權宣告被告如預供擔保，得免為假執行。
七、本件事證已臻明確，兩造其餘攻擊防禦方法及證據，核與判
    決之結果不生影響，爰不一一論列，併此敘明。
八、訴訟費用負擔之依據：民事訴訟法第78條。本件訴訟費用額
    ，依後附計算書確定如主文第2項所示金額。
中　　華　　民　　國　　110 　年　　3 　　月　　3 　　日
                  臺北簡易庭    法  官  葉藍鸚
訴訟費用計算書
項　　    目               金　額（新臺幣）　　   備　註
第一審裁判費   　 　　     1,000元
合　　　　計　　　         1,000元
以上正本係照原本作成。
如不服本判決，應於判決送達後20日內向本庭提出上訴狀（須按
他造當事人之人數附繕本）。如委任律師提起上訴者，應一併繳
納上訴審裁判費。
中　　華　　民　　國　　110 　年　　3 　　月　　3 　　日
                                書記官  林錫欽